# 请教陈版-授予合作方期权是否视为股份支付

提问人：gxk645223179 时间：2016-10-11 10:49:25
请教陈版，实务中碰到这样一个案例：A公司为非上市股份有限公司，B公司为A公司的国外供应商。A公司与B公司（德国公司）结成战略合作联盟，B公司为A公司的技术及市场推广提供服务，双方达成初步意向，A公司拟给予B公司外方人员(高管、技术人员、市场人员等自然人）部分期权， 请问期权是否属于权益工具，以及这样是否构成股份支付和相关的会计处理

回答人：chenyiwei
请参考《瑞华研究 2010 ～ 2014 汇编》之“问题1-4-11（股份支付的判断 3 ）”。这些人之所以能够低价入股A公司，是基于这些人作为“B公司外方人员(高管、技术人员、市场人员等”的特定身份，相应地可以认为是A公司从B公司获取商品或服务的一种报酬形式，可以认定为股份支付。
但要注意：A公司接受的服务是B公司提供的，但此次股份却授予“B公司外方人员(高管、技术人员、市场人员等个人”，这是否可能被认定为商业贿赂？是否存在法律风险？B公司是否知情并同意？建议就其中可能涉及的法律风险问题咨询律师意见。

提问人：gxk645223179 时间：2017-03-01 16:47:48
陈版，授予合作方的股票和期权，如果认定为股份支付，是否要缴纳相关的企业所得税和个人所得税，我查询了关于股份支付的税收文件，都是关于企业高管和职工的，没有涉及到合作方和企业外个人的，希望陈版给予解答，多谢！

回答人：chenyiwei
我理解也需要，这也是他们获得的一种经济利益。可能在行权时按行权价低于市价的差额计缴更合适，当然对个人所得税而言，因为不是对员工，所以不是工资薪金所得而是其他所得。

提问人：gxk645223179 时间：2017-03-02 09:11:53
陈版是否了解有相关的税收文件有明确规定吗？

回答人：chenyiwei
抱歉不清楚，请咨询税务专业人士。